【裁判字號】    95,易,1013
【裁判日期】    951124
【裁判案由】    竊盜
【裁判全文】
臺灣高雄地方法院刑事判決              95年度易字第1013號
公  訴  人  臺灣高雄地方法院檢察署檢察官
被      告  甲○○
上列被告因竊盜案件，經檢察官提起公訴（95年度偵字第12314
號），本院判決如下：
    主  文
甲○○攜帶兇器竊盜，處有期徒刑拾月。
扣案之老虎鉗壹支，沒收。
    事  實
一、甲○○意圖為自己不法之所有，於民國95年4 月27  日17
    時30分許，攜帶其所有客觀上可供作為兇器使用之老虎鉗1
    支，進入由乙○○所管理而無人居住且部分牆壁已遭打掉，
    位於高雄縣鳥松鄉○○村○○路155 號建築物內，持上開老
    虎鉗，竊取裝設牆上日光罩4 組、無鎔絲開關2 組，及地上
    廢鐵2 公斤（價值約新台幣1000元），得手後，為乙○○發
    現報警當場查獲，並扣得老虎鉗1 支。
二、案經高雄縣政府警察局仁武分局移送台灣高雄地方法院檢察
    署檢察官偵查起訴。
    理  由
一、按被告以外之人於審判外之陳述雖不符刑事訴訟法第159 條
    之1 至之4 等4 條之規定，而經當事人於審判程序同意作為
    證據，法院審酌該言詞陳述或書面陳述作成時之情況，認為
    適當者，亦得為證據，刑事訴訟法第159 條之5 第1 項定有
    明文。其立法意旨在於傳聞證據未經當事人之反對詰問予以
    核實，原則上先予排除，惟若當事人已放棄反對詰問權，於
    審判程序中表明同意該等傳聞證據可作為證據，基於尊重當
    事人對傳聞證據之處分權，及證據資料愈豐富，愈有助於真
    實發見之理念，且強化言詞辯論主義，使訴訟程序得以順暢
    進行，上開傳聞證據亦具有證據能力。經查本件證人乙○○
    於偵查中所為之陳述，及警卷所附之贓物認領保管單，其性
    質雖屬傳聞證據，又查無符合同法第159 條之1 至之4 等前
    4 條之情形，但該等證據，業經檢察官、被告於審判期日同
    意將其等作為證據，本院審酌該等證據與待證事實具有關聯
    性，作為本案之證據亦屬適當，爰認均具有證據能力，而得
    作為本件認定犯罪事實之證據。
二、訊之被告甲○○對於在上開時地持有老虎鉗拿取日光罩4 組
    、無鎔絲開關2 組，及地上廢鐵2 公斤等物，固不諱言，惟
    矢口否認有何竊盜之犯行，辯稱，當時伊並未進入房子內，
    而東西是在屋外，伊見有人去撿拾地上的廢棄物，所以才去
    撿，伊以為是廢棄物云云。惟查，本件業據證人乙○○於偵
    查中證述稱：上開房子準備改建，日光罩等物還裝在屋內，
    案發時見被告與另1 人在屋內拿東西，有告知不要拿，其離
    開後又返回，見被告在屋內拿東西等語（見偵卷第19頁），
    又於本院審理中到庭證述稱：上開房子有內外之分，案發時
    其騎機車發現該建築物內有2 人，其中1 人為被告，該2 人
    當時已經將一些東西搬出屋內，經其告知此是有主人的房子
    ，東西是別人的，2 人經過其告知後離開，其離開1 、200
    公尺後，再折返回去看，發現被告在房子內正要把竊取的東
    西搬出來，其第1 次發現被告已經把東西裝袋，第2 次去的
    時候，被告正要把那些裝袋的東西拿出來，袋子裡面有日光
    罩4 組、無鎔絲開關2 組，及地上廢鐵2 公斤，上開東西原
    來都在房子內，後來警察過來的時候，被告把老虎鉗丟到水
    溝，且案發前一、二星期，仍天天均有經過該房子，東西不
    是放在屋外等語明確（見審卷第28頁─29頁），復有老虎鉗
    1 支扣案可稽，並有贓物領據1 紙在卷足憑；依上所述，被
    告辯解不足採；從而，罪證明確，被告犯行堪以認定。
三、按刑法於94年2 月2 日修正公布，並自95年7 月1 日施行，
    惟修正後刑法第321 條有關加重竊盜之規定並未變更，自無
    比較新舊法之問題。又刑法第321 條第1 項第3 款所稱兇器
    ，其種類並無限制，凡客觀上足對人之生命、身體、安全構
    成威脅，具有危險性之兇器均屬之，且祇須行竊時攜帶此種
    具有危險性之兇器為已足，並不以攜帶之初有行兇之意圖為
    必要，此有最高法院79年臺上字第5253號判例意旨可資參照
    。本件扣案之老虎鉗1 支係係質地堅硬之金屬器具，持以加
    諸人之身體足致嚴重傷害，為客觀上足以供作兇器使用之物
    ，是核被告所為係犯修正前刑法第321 條第1 項第3 款之攜
    帶兇器竊盜罪。審酌被告犯罪之動機、目的、手段，所竊財
    物價值不高，所生危害尚非重大，及犯罪後狡飾犯行顯無悔
    意，犯後態度不佳等一切情狀，量處如主文所示之刑。扣案
    之老虎鉗1 支為被告所有，業據被告陳明，且為供本件竊盜
    犯罪所用之物，應依刑法第38條第1 項第2 款宣告沒收。
據上論斷，應依刑事訴訟法第299 條第1 項前段，修正前刑法第
321 條第1 項第3 款、第38條第1 項第2 款，判決如主文。
中    華    民    國    95    年    11    月    24    日
                  刑事第七庭    審判長法  官  李淑惠
                                      法  官  張茹棻
                                      法  官  林俊寬
以上證明與原本無異。
如不服本判決，應於判決送達後10日內，向本院提出上訴狀。
中    華    民    國    95    年    11    月    24    日
                                      書記官  蔡淑貞
附錄法條：
刑法第321條：
犯竊盜罪而有左列情形之一者，處六月以上、五年以下有期徒刑：
一  於夜間侵入住宅或有人居住之建築物、船艦或隱匿其內而犯之者。
二  毀越門扇、牆垣或其他安全設備而犯之者。
三  攜帶兇器而犯之者。
四  結夥三人以上而犯之者。
五  乘火災、水災或其他災害之際而犯之者。
五  乘火災、水災或其他災害之際而犯之者。
六  在車站或埠頭而犯之者。
前項之未遂犯罰之。


司法院資訊處製作；財團法人民間司法改革基金會備份。
